【裁判字號】    90,再,1
【裁判日期】    900904
【裁判案由】    再審
【裁判全文】
臺灣高雄地方法院刑事判決                                九十年度再字第一號
    公  訴  人  臺灣高雄地方法院檢察署檢察官
    被      告  甲○○
右列被告因公共危險案件，經檢察官聲請簡易判決處刑（九十年度偵字第二四九七號
），經本院高雄簡易庭九十年度雄交簡字第二三二號判決確定，嗣被告聲請再審，經
本院以九十年度聲再字第八號裁定開始再審，本院判決如左：
    主  文
甲○○無罪。
    理  由
一、聲請意旨略以：被告甲○○於民國九十年一月十五日六時二十二分許，酒後不能
    安全駕駛動力交通工具，竟仍駕駛車號Ｅ三－二二四九號自小客車，在國道十號
    公路九公里西向處，為警攔查，經警測試其呼氣酒精濃度為每公升０．六三毫克
    ，因認被告甲○○涉有刑法第一百八十五條之三之罪嫌。
二、按犯罪事實應依證據認定之，無證據不得推定其犯罪事實；不能證明被告犯罪者
    ，應諭知無罪之判決，刑事訴訟法第一百五十四條、第三百零一條第一項分別定
    有明文。又認定不利於被告之事實，須依積極證據，苟積極證據不足為不利被告
    之認定時，即應為有利於被告之認定，有不必有何有利之證據（最高法院三十年
    上字第八一六號判例參照）。
三、本件公訴人認被告甲○○涉犯前開公共危險之罪嫌，無非係以被告之自白及酒精
    濃度測試值一紙為其論罪之主要依據。然訊據被告甲○○堅決否認有何公共危險
    之犯行，辯稱：本件公共危險犯行係伊弟弟乙○○酒後駕車所為，並拿其國民身
    分證及駕照冒名應訊等語。經查：本件於九十年一月十五日凌晨六時二十二分許
    ，在國道十號公路九公里西向處，因酒醉駕駛自用小客車，經警攔查測試呼氣所
    含酒精濃度達每公升○‧六三毫克之人確係被告甲○○之弟弟乙○○，而非被告
    甲○○之事實，業據證人乙○○於本院審理時證述屬實，核與其於本院九十年度
    訴字第一○五三號偽造文書等案件審理時所供述之情節相符，而證人乙○○為警
    查獲後冒用被告姓名應訊，並於酒精濃度測試表、違規舉發通知單及警訊筆錄內
    偽簽被告之署押等情，亦據證人乙○○於前開本院審理時及另案審理時陳述綦詳
    ，並有警訊筆錄、酒精濃度測試表、違規舉發通知單及內政部警政署刑事警察局
    指紋鑑驗書等件附於本院九十年度訴字第一○五三號刑事案卷可證，而證人乙○
    ○因本件公共危險之犯行及另涉偽造文書之犯行，業經本院於九十年五月二十八
    日以九十年度訴字第一○五三號判決分別判處有期徒刑二月及四月，應執行有期
    徒刑五月，緩刑二年在案，此有本院九十年度訴字第一○五三號刑事判決書一份
    在卷可憑，顯見被告甲○○確非公訴人所指涉犯本件公共危險犯行之人；此外，
    本院復查無其他積極證據足資認定被告有為公訴人所指之犯行，既不能證明被告
    犯罪，揆諸前揭說明，自應為被告無罪之諭知。
據上論斷，應依刑事訴訟法第三百零一條第一項，判決如主文。
中      華      民      國    九十      年      九      月      四      日
                                    臺灣高雄地方法院刑事第一庭
                                        法  官    陳玉聰
右正本證明與原本無異。
如不服本判決，應於判決送達後十日內，向本院提出上訴狀。
                                        書記官     鄭淑臻
中    華    民    國        九十      年      九      月       四       日


司法院資訊處製作；財團法人民間司法改革基金會備份。
